臺灣臺中地方法院刑事判決
111年度侵訴字第123號
公  訴  人  臺灣臺中地方檢察署檢察官
被      告  AB000-A111009A(完整姓名年籍詳卷)
指定辯護人  本院公設辯護人賴忠杰
上列被告因妨害性自主案件，經檢察官提起公訴（111年度偵字
第12477號），本院判決如下：
     主    文
AB000-A111009A犯強制性交罪，處有期徒刑參年壹月。
    犯罪事實
一、代號AB000-A111009A號之男子(真實姓名年籍詳卷，下稱甲
    男)曾係代號AB000-A111009號之女子(真實姓名年籍詳卷，
    下稱乙女)之夫(業於民國110年9月2日兩願離婚)，2人間具
    有家庭暴力防治法第3條第1款所定之家庭成員關係。緣乙女
    應甲男要求，欲向其拿取電子菸，甲男竟基於強制性交之犯
    意，於111年1月4日21時30分許，在臺中市大甲區之甲男居
    所(完整地址詳卷)，不顧乙女之反對與抗拒，違反乙女之意
    願，將乙女強押在床上，撫摸乙女之胸部及下體，並以其右
    手食指插入乙女陰道之方式，對乙女為性交行為1次得逞。
    嗣因乙女友人李○雄(完整姓名年籍詳卷)撥打電話與乙女聯
    繫，乙女趁隙對外求救，始悉上情。
二、案經乙女訴由臺中市政府警察局大甲分局報告臺灣臺中地方
    檢察署檢察官偵查起訴。
    理  由
壹、程序與證據能力方面：
一、按性侵害犯罪防治法所稱「性侵害犯罪」，係指觸犯刑法第
    221條至第227條、第228條、第229條、第332條第2項第2款
    、第334條第2款、第348條第2項第1款及其特別法之罪；又
    行政機關、司法機關及軍法機關所製作必須公示之文書，不
    得揭露被害人之姓名、出生年月日、住居所及其他足資識別
    被害人身分之資訊。性侵害犯罪防治法第2條第1項、第12條
    第2項分別定有明文。另性侵害犯罪防治法第12條所定其他
    足資識別被害人身分之資訊，包括被害人照片或影像、聲音
    、住址、親屬姓名或其關係、就讀學校與班級或工作場所等
    個人基本資料，性侵害犯罪防治法施行細則第6條亦有明定
    。本案被告甲男係犯刑法第221條第1項之罪(詳下論罪科刑
    欄所述)，屬性侵害犯罪防治法所稱之性侵害犯罪，因本院
    所製作之本案判決書係屬必須公示之文書，為避免乙女之身
    分遭揭露，依上開規定，對於乙女之姓名及年籍資料、乙女
    與被告先前居所及相關友人之姓名等足資識別乙女身分之資
    訊，均予以隱匿【真實姓名年籍資料詳見代號與真實姓名對
    照表1紙附於本院彌封袋可參】。
二、本判決以下所引用據以認定被告犯罪之被告以外之人於審判
    外之陳述：證人即告訴人乙女、證人李○雄分別於警詢時之
    證述等部分，性質上屬傳聞證據，公訴人、被告及其辯護人
    在本院111年8月23日審理時，均表示同意作為證據使用(見
    本院卷第63-65頁)，本院審酌上開證據作成時之情況，認上
    揭警詢均為承辦警員依法通知詢問，該等詢問過程並無違法
    或不當之情況存在，應屬適當，依刑事訴訟法第159條之5第
    1項之規定，均有證據能力。又本案認定事實引用之卷內其
    餘非供述證據，均與本案待證事實具有關聯性，並無證據證
    明係公務員違背法定程序取得，依同法第158條之4規定反面
    解釋，亦均有證據能力。
貳、實體部分：
一、認定犯罪事實根據之證據及理由：
    上揭犯罪事實，業據被告於警詢、偵訊、本院準備程序及審
    理時均坦承不諱【見臺灣臺中地方檢察署111年度偵字第124
    77號偵查卷宗(下稱偵卷)第13-19、73-75頁、本院卷第33、
    63、66頁】，核與證人乙女於警詢時、證人李○雄於警詢及
    偵訊時證述情節均相符合(乙女部分：見偵卷第21-28頁；李
    ○雄部分：見偵卷第29-31、45-47頁)，且有手繪現場圖1紙
    、LINE對話紀錄翻拍照片9張、光田醫療社團法人光田綜合
    醫院受理疑似性侵害事件驗傷診斷書3紙、家庭暴力通報表1
    紙、性侵害犯罪事件通報表2紙、指認犯罪嫌疑人紀錄表暨
    真實姓名對照表3紙、現場照片4張、臺中市政府警察局大甲
    分局偵查隊受(處)案件證明單1紙在卷可稽【見偵卷第33、3
    5、51-63頁、臺灣臺中地方檢察署111年度偵字第12477號不
    公開資料卷(下稱不公開偵卷)第15-19、21-22、29-31、33-
    37、51-53、55頁】，足認被告之自白與事實相符，本案事
    證明確，被告前揭犯行洵堪認定，應予依法論科。
二、論罪科刑：
  ㈠按稱性交者，謂非基於正當目的所為之下列性侵入行為：一
    、以性器進入他人之性器、肛門或口腔，或使之接合之行為
    。二、以性器以外之其他身體部位或器物進入他人之性器、
    肛門，或使之接合之行為，刑法第10條第5項定有明文。本
    案被告非基於正當目的，以其手指插入乙女陰道之行為，依
    前揭刑法第10項第5項第2款之定義，係以性器官以外之其他
    身體部位進入他人之性器，自屬性交行為無訛。
  ㈡按家庭暴力防治法所稱之「家庭暴力」，係指家庭成員間實
    施身體、精神或經濟上之騷擾、控制、脅迫或其他不法侵害
    之行為；又所稱「家庭暴力罪」者，則指家庭成員間故意實
    施家庭暴力行為而成立其他法律所規定之犯罪，家庭暴力防
    治法第2條第1款、第2款分別定有明文。查，被告與乙女為
    前配偶關係，業經被告陳述明確(見偵卷第15頁)，且有被告
    個人戶籍資料(完整姓名)查詢結果1紙附於本院彌封袋可稽
    ，2人具有家庭暴力防治法第3條第1款所定之家庭成員關係
    。核被告甲男所為，係犯刑法第221條第1項之強制性交罪。
    被告對乙女強制性交前，撫摸乙女胸部及下體而為猥褻行為
    之低度行為，為其強制性交之高度行為所吸收，不另論罪。
    又被告所犯前開罪名，屬家庭暴力防治法第2條第2款之家庭
    暴力罪。然因家庭暴力防治法第2條第2款所稱之家庭暴力罪
    ，並無罰則規定，是僅依前開刑法之規定予以論罪科刑。
  ㈢爰以行為人之責任為基礎，審酌被告與乙女曾為夫妻，既已
    離異，本應善盡分際，卻自陳僅為與乙女復合，對乙女為強
    制性交犯行，侵害乙女之身體自主權，且已戕害乙女之心理
    ，造成乙女難以磨滅之陰影，實為社會道德、法理所不容，
    所為應予嚴厲非難，惟考量被告犯後坦認犯行，已見悔意，
    兼衡被告過去曾有妨害風化之前科，有臺灣高等法院被告前
    案紀錄表1份附於本院彌封袋內可參，素行不良，暨其高中
    肄業學歷，目前從事機械廠工作且家境勉持之生活狀況，業
    據被告陳明在卷(見本院卷第67頁)等一切情狀，量處如主文
    所示之刑，以資懲儆。
據上論斷，應依刑事訴訟法第299條第1項前段，家庭暴力防治法
第2條第2款，刑法第11條前段、第221條第1項，判決如主文。
本案經檢察官甲○○提起公訴，檢察官朱介斌到庭執行職務。
中　　華　　民　　國  　111　　年 　  9　 月　   6　　日
　　　　　　　　　刑事第十五庭審判長法　官　簡佩珺
                                    法  官  張雅涵
                                    法  官  湯有朋
以上正本證明與原本無異。
如不服本判決應於收受送達後20日內向本院提出上訴書狀，並應
敘述具體理由；其未敘述上訴之理由者，應於上訴期間屆滿後20
日內向本院補提理由書（均須按他造當事人之人數附繕本）「切
勿逕送上級法院」。
告訴人或被害人如不服判決，應備理由具狀向檢察官請求上訴，
上訴期間之計算，以檢察官收受判決正本之日起算。
　                            　　　書記官  黃美雲
中　　華　　民　　國　　111 　年　　9 　　月　　6 　　日
附錄本案論罪科刑法條：
刑法第221條第1項
對於男女以強暴、脅迫、恐嚇、催眠術或其他違反其意願之方法
而為性交者，處3年以上10年以下有期徒刑。